【裁判字號】    94,易,699
【裁判日期】    951026
【裁判案由】    竊盜
【裁判全文】
臺灣屏東地方法院刑事判決               94年度易字第699號
公  訴  人  臺灣屏東地方法院檢察署檢察官
被      告  己○○
                    （
上列被告因竊盜案件，經檢察官聲請以簡易判決處刑（94年度偵
字第5380號、94年度偵字第5488號），及移送併辦（95年度偵字
第283號、95年度撤緩偵字第9號、95年度偵字第4254號、94年度
速偵字第149號），本院認有刑事訴訟法第451條之1第4項但書之
情形，適用通常程序審判，判決如下：
    主  文
己○○共同連續攜帶凶器竊盜，處有期徒刑壹年拾月。扣案如附
表編號一所示之鑰匙壹支，沒收之。
    事  實
一、己○○基於單獨或與壬○○（業已死亡，經本院以相同案號
    判決不受理確定在案）共同為自己不法所有意圖之犯意聯絡
    ，連續自94年5 月30日起至95年5 月22日止，於如附表所示
    之時間、地點，以如附表所示之各方法，竊取如附表所示之
    被害人所有之如附表所示之財物。其中己○○與壬○○於如
    附表編號四所示之竊得丙○○所有之恆春農會帳號
    00000-0-0 號之提款卡1 張暨其密碼後，其二人基於詐欺之
    單一犯意，由己○○持之於竊得當日即94年8 月23日21時57
    分4 秒許，同日21時57分8 秒許、同日21時58分17秒許、同
    日21時59分14秒許及同日22時0 分23秒許，至恆春醫院內郵
    局之提款機，以不正方法，接續5 次輸入丙○○之提款卡密
    碼，各領得新台幣（下同）20000 元，包括手續費在內共計
    100030元。嗣為警分別：
（一）於94年6 月6 日19時許，在屏東縣恆春鎮○○里○○路85
      號旁之石符公廟前空地尋獲如附表編號一所示之輕型機車
      ，而循線查獲。
（二）於94年8 月30日15時許，在屏東縣恆春鎮○○路飛魚客棧
      出租公寓2402號房查獲己○○施用毒品，而在毒品物證中
      發現己○○、壬○○與如附表編號四所示之被害人乙○○○所簽署之竊盜償還協議書1 紙，經警通知乙○○○之子
      白志毅製作筆錄後，而循線查獲。
（三）於95年5 月22日接獲癸○○報案，調閱如附表編號七所示
      益茂大賣場監視錄影畫面，而循線查獲。
二、案經屏東縣警察局恆春分局報請臺灣屏東地方法院檢察署檢
    察官偵辦聲請以簡易判決處刑及由同署檢察官移送本院併案
    審理，嗣本院認有刑事訴訟法第451 條之1 第4 項但書之情
    形，改由通常程序審判。
    理  由
壹、程序部分
一、按被告以外之人於審判外之言詞或書面陳述，除法律有規定
    者外，不得作為證據；又被告以外之人於審判外之陳述，雖
    不符前4 條之規定，而經當事人於審判程序同意作為證據，
    法院審酌該言詞陳述或書面陳述作成時之情況，認為適當者
    ，亦得為證據。當事人、代理人或辯護人於法院調查證據時
    ，知有第159 條第1 項不得為證據之情形，而未於言詞辯論
    終結前聲明異議者，視為有前項之同意，刑事訴訟法第159
    條第1 項、第159 條之5 分別定有明文。本件被害人子○○
    、庚○○、乙○○○、丁○○、癸○○；證人方志仁、甲○○、辛○○、許榮喜、徐明訓、白志毅、吳芳容於警詢、偵
    訊中之證言、切結書1 紙、現場圖1 紙、銀樓記錄簿1 紙等
    均為前開刑事訴訟法第159 條第1 項之傳聞證據，惟被告於
    本院言詞辯論終結前並未就其證據能力聲明異議，依前開刑
    事訴訟法第159 條之5 第2 項之規定，上開陳述亦有證據能
    力。
貳、實體部分
一、訊據被告己○○固坦承上開犯罪事實如附表編號一至四、六
    至七之部份，惟矢口否認有如附表編號五所示之竊盜犯行，
    辯稱當日伊並未進入子○○家中，當時伊人在該住處附近之
    巷子空地與朋友吳志雄、張春源講話云云。惟查：
（一）上開犯罪事實如附表編號一至四、六至七所示之部份，業
      據被告己○○坦承不諱，核與被害人庚○○、乙○○○、
      丁○○、癸○○；證人方志仁、許榮喜、朱秋蘭、徐明訓
      、白志毅、吳芳容於警詢、偵訊中指述之情節相符，復有
      扣案之鑰匙1 支、切結書1 張、藍色拖鞋1 雙、菜刀1 把
      贓物認領保管單4 紙、照片49張、銀樓記錄簿1 紙、車籍
      資料查詢1紙等附卷可稽，被告之自白核與事實相符。
（二）被告己○○與壬○○確實於94年10月3 日下午15時許有自
      被害人子○○住處2 樓未上鎖之鐵門侵入屏東縣恆春鎮○○路128 號內，並由壬○○在廚房內取得菜刀1 把，以菜
      刀敲擊點唱機系統後，竊得其內現金與該點唱機，被告己○○就在旁邊負責把風一節，屢經被害人子○○於警詢、
      偵訊及本院審理中證述屬實：有看到他們一起進去，男的
      拿菜刀撬卡拉OK，女的站在門口把風，距離壬○○約3 公
      尺不等等語；並明確指認被告己○○即為當日入侵之女子
      （見恆警刑字第0940003230號卷第11頁94年10月3 日警詢
      筆錄、94年度偵字第5380號卷第14頁94年11月22日偵訊筆
      錄、見本院卷第102 頁95年7 月27日審理筆錄），與被告
      己○○辯稱當日伊並未進入子○○家中所言扞格，本件事
      證已明，被告此部犯行洵堪認定。
二、論罪科刑：
（一）新舊法比較：
    1.查被告行為後，刑法第2 條第1 項業於94年2 月2 日以華
      總一義字第09400014901 號令修正公布，並自95年7 月1
      日起施行；修正後刑法第2 條第1 項規定，已將新舊法律
      適用之「從新從輕」原則，改採「從舊從輕」原則。惟按
      刑法第2 條第1 項所稱之法律，係指刑罰所依存的整體法
      律狀態，故所謂「法律有變更」者，除形式上有變更之外
      ，應進一步指足以影響行為的可罰性與法律效果的法令因
      修正或廢止而有所變更之實質上變更者而言。所以刑法法
      律變更概念，應界定此，而為新舊法之比較，合先敘明。
    2.共同正犯部分：
      被告行為後，刑法第28條於94年2 月2 日修正公布，並於
      95年7 月1 日施行，修正後刑法第28條規定「二人以上共
      同『實行』犯罪之行為者，皆為正犯。」，與修正前第28
      條規定「二人以上共同『實施』犯罪之行為者，皆為正犯
      。」，二者法律條文規定，形式有所變更，且修正後，剔
      除完全未參與犯罪相關行為之「實行」的「陰謀共同正犯
      」及「預備共同正犯」（即司法院31年9 月9 日院字第24
      04號），故有行為可罰性要件之實質變更，而有依刑法第
      2 條第1 項規定之法律變更之情事發生，惟本件被告己○○與壬○○就如附表編號三至五所示參與者均為構成要件
      事實行為，經比較本件法律適用之結論均屬一致，即不論
      適用修正前、後刑第28條之規定，本件被告均成立共同正
      犯，故依刑法第2 條第1 項前段之規定，應適用修正前刑
      法第28條之規定。
    3.連續犯部分：
      修正後刑法第56條已刪除連續犯之規定，而本案被告先後
      如附表所示多次竊盜犯行，均時間緊接，所犯構成要件相
      同，均顯係基於概括之犯意為之，依修正前刑法第56條均
      屬連續犯，以一罪論，但得加重其刑至二分之一；惟如依
      新法規定，因連續犯業已刪除，即應按數罪之規定併罰，
      數罪併罰之結果，顯較諸以一罪論而加重其刑至二分之一
      之結果不利於被告；比較新舊法結果，以修正前刑法較有
      利於行為人。
    4.牽連犯部份：
      再按被告行為後，刑法第55條後段之牽連犯規定亦於94年
      1 月7 日經刪除，並於95年7 月1 日生效。是於新法修正
      施行後，本件被告己○○如附表編號四、五所為竊盜及詐
      欺、無故侵入、毀損犯行，即須分論併罰。經比較新舊法
      之規定，修正後之規定對於被告較為不利，依刑法第2條
      第1 項前段之規定，自應適用行為時且較有利於被告之修
      正前刑法。
    5.參酌最高法院95年5 月23日刑事庭第8 次會議決議，比較
      新舊法時應就罪刑有關之共犯、未遂犯、想像競合犯、牽
      連犯、連續犯、結合犯，以及累犯加重、自首減輕暨其他
      法定加減原因（如身分加減）與加減比例等一切情形，本
      於統一性及整體性原則，綜其全部罪刑之結果而為比較。
      本件綜合比較結果，因被告依修正前刑法為連續犯、牽連
      犯，其餘同上所述亦均依修正前刑法對被告較為有利，是
      應一體適用修正前刑法即行為時刑法。末按沒收為從刑，
      與主刑有從屬關係，倘主刑與從刑均已修正，經依刑法第
      2 條就主刑比較結果，應適用最有利之修正前舊法時，依
      從刑附屬於主刑之原則，自不得就新舊法予以割裂適用，
      應一律適用修正前之舊法（最高法院90年度第4526號判決
      要旨參照）。
（二）按刑法第321 條第1 項第3 款之攜帶兇器竊盜罪，係以行
      為人攜帶兇器竊盜為其加重條件，此所謂兇器，其種類並
      無限制，凡客觀上足對人之生命、身體、安全構成威脅，
      具有危險性之兇器均屬之，且祇須行竊時攜帶此種具有危
      險性之兇器為已足，並不以攜帶之初有行兇之意圖為必要
      （最高法院74年3 月19日刑庭總會決議參照）。查本件如
      附表編號五所示扣案之菜刀1 支，以之攻擊於人，於客觀
      上均足以為殺害或傷害人之生命、身體之器械，堪認為兇
      器。是核被告己○○所為，係犯如附表所示之各罪名。被
      告如附表編號三、四、五所為之犯行，與壬○○具有犯意
      聯絡與行為分擔，為共同正犯。又被告己○○如附表編號
      四所示竊得丙○○所有之恆春農會帳號00000-0-0 號之提
      款卡1 張暨其密碼後，持之至恆春醫院內郵局之提款機，
      以不正方法，接續5 次提領現款之所為，係犯刑法第339
      條之2 第1 項之由自動付款設備取得他人之物罪，其多次
      由自動付款設備提領現款，係基於單一之決意接續為之，
      為接續犯，此部分所為與如附表編號四所示之竊盜罪間，
      有方法、結果之牽連關係，應從一重之竊盜罪處斷；被告
      己○○如附表編號五所示無故侵入被害人子○○住宅、並
      毀損其點唱機之行為，業據子○○提出告訴，惟與如附表
      編號五所示之攜帶凶器竊盜罪間有方法、結果之牽連關係
      ，應從一重之加重竊盜罪。被告如附表編號一至七先後多
      次竊盜犯行，時間緊接，犯罪構成要件相同，顯係基於概
      括犯意為之，應依修正前刑法連續犯之規定，以情節較重
      之如附表編號五所示之攜帶凶器竊盜罪論以一罪，並依修
      正前刑法第56條加重其刑。爰審酌被告年輕力壯，僅以一
      己私慾，而恣意竊取他人財物，在1 年間竊盜次數多達7
      次，其中竊得現金款項部分高達近25萬元，對於被害人所
      造成危害、及整個社會治安及經濟，影響至鉅，復參酌被
      告犯後尤否認如附表編號五所示之犯行，惟坦承其他犯行
      之犯罪後態度等一切情狀，量處如主文所示之刑，以資懲
      儆。至扣案如附表編號一所示之鑰匙1 支，業據被告供呈
      乃自行攜帶竊得輕型機車所用之物（見恆警刑字第094017
      33號卷第4 頁94年6 月20日警詢筆錄），爰依刑法第38條
      第1 項第2 款為沒收之諭知；至於如附表編號五所示扣得
      之菜刀1 把，為被害人子○○所有之物，並業據其領回，
      有贓物認領保管單1 紙附卷可證，如附表編號五所示之藍
      色拖鞋1 雙，雖業據共同正犯壬○○自承為其所有之物，
      然無證據證明係用以行竊之工具，自不為沒收之諭知。再
      併案意旨雖認被告於如附表編號一所示之竊盜犯行之被害
      人為徐明訓，惟車牌號碼WY N-689輕型機車之所有人實乃
      戊○○，此有車籍資料查詢1 紙附卷可證（見恆警刑字第
      09401733號卷第16頁），是被告如附表編號一所示犯行之
      被害人應非徐明訓，併辦意旨此部所載應有誤會，附此敘
      明。
三、檢察官聲請簡易判決處刑意旨另以：被告己○○與壬○○意
    圖為自己不法之所有，並基於共同概括之犯意聯絡，於94年
    9 月24日22時50分許，共乘車牌號碼J3T-595 號重型機車至
    屏東縣恆春鎮○○路9 之11號高山巖福德宮（以下簡稱福德
    宮），由壬○○持客觀上足以作為兇器之破壞剪，破壞放置
    於福德宮十八羅漢洞內香油筒鎖頭，欲竊取香油筒內之香油
    錢，被告己○○則乘坐於上開機車上把風，壬○○破壞鎖頭
    後（毀損部分未據告訴），欲竊取香油錢尚未得手之際，為
    福德宮志工甲○○及信徒辛○○發現而不遂，因認被告己○○此部亦涉犯共同加重竊盜罪嫌云云。惟查：
（一）按犯罪事實應依證據認定之，無證據不得認定犯罪事實；
      又不能證明被告犯罪者，應諭知無罪之判決，刑事訴訟法
      第154 條第2 項、第301 條第1 項分別定有明文。又按事
      實之認定，應憑證據，如未能發現相當證據，或證據不足
      以證明，自不能以推測或擬制之方法，為裁判基礎，最高
      法院40年台上字第86號判例可資參照。
（二）公訴人認本件被告己○○涉有竊盜罪嫌，無非以：證人甲○○及信徒辛○○之證述及扣押物品目錄表、現場圖各1
      紙可資佐證。而訊據被告己○○固坦承當日有與壬○○共
      乘車牌號碼J3T- 595號重型機車前往福德宮，然辯稱與壬○○在宮前吵架，伊在機車上哭泣，並不知壬○○有進去
      偷竊，係因有人追打壬○○伊方知情等語。
（三）經查，證人甲○○及辛○○於警詢及審理中均僅證稱：當
      日發現一名男性偷香油箱內財物，另一名女子坐在距離男
      性約30至40公尺之機車上，男子偷竊之際，女子不在身旁
      ；且當時該名女子所在位置，並無法看到男子及香油錢桶
      ，因為有死角（見恆警刑字第09 403366 號卷第18頁至第
      25 頁94 年9 月25日警詢筆錄、本院卷第67頁95年5 月18
      日審理筆錄），再者，觀諸屏東縣警察局恆春分局龍水所
      所繪製之偵查刑案現場圖，被告己○○乘坐機車之所在位
      置，距離壬○○竊盜處甚遠，中間尚有寺廟與30公分高之
      欄杆阻擋二人視線，且壬○○竊取香油錢桶之隔壁即證人
      甲○○等人所在之辦公室，衡諸常情，如被告己○○確實
      為壬○○把風，自應置身辦公室外面觀察動靜，怎有可能
      反處於距離壬○○甚遠、無法看到壬○○舉止之廟外靠近
      道路之位置？復查，證人甲○○與辛○○均證稱當日晚間
      21時左右就聽到他們在廟外吵架很大聲，嗣後因追補壬○○竊盜，將被告己○○攔下之時，伊亦否認有參與犯行；
      而壬○○於警詢中亦陳稱：被告己○○與之吵架後，即一
      人坐在寺廟外不理會之，其自己一人走到福德宮十八羅漢
      洞內香油筒前，持破壞剪破壞鎖頭欲竊取香油錢，被告己○○對此並不知情（見恆警刑字第09403366號卷第1 頁94
      年9 月25日警詢筆錄、本院卷第67頁95年5 月18日審理筆
      錄），綜上足證被告己○○辯稱與壬○○在宮前吵架，伊
      在機車上哭泣，並不知壬○○有進去偷竊等語，應與事實
      相符。此外，復查無其他積極證據足資證明被告有公訴人
      所指訴參與把風之竊盜犯行，不能證明被告犯罪，原應為
      無罪之諭知，惟聲請簡易判決意旨認此部與前開有罪部分
      有裁判上一罪關係，爰不另為無罪之諭知，附此敘明。
四、台灣屏東地方法院檢察署95年度偵字第4986號併案意旨略以
    ：被告己○○於95年7 月21日15時20分許，行經龔茂水位於
    屏東縣車城鄉○○村○○路5 之1 號之住處前時，見客廳內
    無人在內，竟意圖為自己不法所有，侵入客廳竊取客廳內神
    明桌神像上之金牌1 面，得手後隨即逃逸，並持往朱秋蘭開
    設之銀樓內，變售花用，因認與本件竊盜犯行有接續犯之裁
    判上一罪關係云云；惟查本件被告己○○最後一件竊盜犯行
    之時間點如附表編號七所示為95年5 月22日，與上開併案意
    旨所認95年7 月21日之竊盜犯行距離達2 月之久，難認有何
    同時同地或密接之時地實施之情形，其各行為之獨立性非薄
    弱，在刑法之評價上難視為數個舉動之接續施行，非屬接續
    犯；且修正後刑法第56條已刪除連續犯之規定，是被告己○○如移送併辦意旨所載之竊盜犯行，亦無從與本件構成連續
    犯之裁判上一罪之關係，應退由檢察官另行偵辦。
據上論斷，應依刑事訴訟法第299 條第1 項前段，刑法第2 條第
1 項前段、第28條（修正前）、第56條（修正前）、第321 條第
1 項第3 款、第306 條第1 項、第354 條、第55條（修正前）、
第38條第1 項第2 款，判決如主文。
本案經檢察官潘國威到庭執行職務。
中    華    民    國    95    年    10    月    26    日
                  刑事第一庭    審判長法  官潘正屏
                                      法  官黃聖涵
                                      法  官羅培毓
以上正本證明與原本無異。
如不服本判決應於收受本判決送達後十日內向本院提出上訴書狀，
其未敘述上訴理由者，並得於提起上訴後十日內向本院補提理由
書狀（均須按他造當事人之人數附繕本）「切勿逕送上級法院」
中    華    民    國    95    年    10    月    26    日
                                      書記官  張儷薾
附表：
╔══╤═══╤═════════╤═════════╤═════════╤═══╤═══════╤═══════╤═══════╗
║編號│行為人│  犯  罪  時  間  │  犯  罪  地  點  │  犯  罪  手  法  │被害人│所  竊  財  物│扣  得  物  品│所  犯  法  條║
╠══╪═══╪═════════╪═════════╪═════════╪═══╪═══════╪═══════╪═══════╣
║ 一 │己○○│94年5 月30日22時許│屏東縣恆春鎮○○路│己○○趁四周無人之│戊○○│WYN－689號輕機│鑰匙1支       │刑法第320 條第║
║    │      │                  │41巷17之1號       │際，以自備的機車鑰│      │車1輛         │              │1 項          ║
║    │      │                  │                  │匙徒手開啟發動該機│      │(已發還被害人)│              │              ║
║    │      │                  │                  │車後騎走          │      │              │              │              ║
╠══╪═══╪═════════╪═════════╪═════════╪═══╪═══════╪═══════╪═══════╣
║ 二 │己○○│94年6 月23日10時10│屏東縣恆春鎮○○路│己○○趁被害人白尤│白尤秀│黑色皮包1 只（│              │刑法第320 條第║
║    │      │分許              │132號黑白切麵攤   │秀金於麵攤忙碌疏於│金    │內有現金新台幣│              │1 項          ║
║    │      │                  │                  │防備之際，己○○徒│      │150000元、白尤│              │              ║
║    │      │                  │                  │手竊取皮包1只     │      │秀金身份證、健│              │              ║
║    │      │                  │                  │                  │      │保IC卡，及一些│              │              ║
║    │      │                  │                  │                  │      │收據）        │              │              ║
╠══╪═══╪═════════╪═════════╪═════════╪═══╪═══════╪═══════╪═══════╣
║ 三 │己○○│94年8 月20日10時10│屏東縣恆春鎮○○路│由壬○○騎乘機車搭│丁○○│皮包1 只（內有│              │刑法第320 條第║
║    │壬○○│分許              │3巷1弄2號之1      │載己○○至左列地點│趙明珠│丁○○之第一銀│              │1 項          ║
║    │      │                  │                  │，見店家吳芳容年幼│      │行、恆春郵局存│              │              ║
║    │      │                  │                  │可欺，且四下無人，│      │款簿，聯邦銀行│              │              ║
║    │      │                  │                  │即由己○○假借購物│      │、台新銀行、第│              │              ║
║    │      │                  │                  │之名侵入店中，並取│      │一銀行、荷蘭銀│              │              ║
║    │      │                  │                  │走被害人皮包，另陳│      │行、富邦銀行等│              │              ║
║    │      │                  │                  │寬宏則發動機車在外│      │銀行信用卡，安│              │              ║
║    │      │                  │                  │接應把風，得逞後即│      │信銀行、大眾銀│              │              ║
║    │      │                  │                  │共乘機車逃逸      │      │行、國泰世華銀│              │              ║
║    │      │                  │                  │                  │      │行等銀行現金卡│              │              ║
║    │      │                  │                  │                  │      │及信用卡，趙明│              │              ║
║    │      │                  │                  │                  │      │珠之台新銀行信│              │              ║
║    │      │                  │                  │                  │      │用卡，萬泰銀行│              │              ║
║    │      │                  │                  │                  │      │現金卡，身分證│              │              ║
║    │      │                  │                  │                  │      │，郵局印鑑，房│              │              ║
║    │      │                  │                  │                  │      │子印鑑，健保卡│              │              ║
║    │      │                  │                  │                  │      │，自小貨車行照│              │              ║
║    │      │                  │                  │                  │      │、駕照，現金70│              │              ║
║    │      │                  │                  │                  │      │00元，美金120 │              │              ║
║    │      │                  │                  │                  │      │元，人民幣80元│              │              ║
║    │      │                  │                  │                  │      │）美金與人民幣│              │              ║
║    │      │                  │                  │                  │      │部分，業經被告│              │              ║
║    │      │                  │                  │                  │      │於同年月28日9 │              │              ║
║    │      │                  │                  │                  │      │時許持往金福記│              │              ║
║    │      │                  │                  │                  │      │銀樓兌換3000元│              │              ║
║    │      │                  │                  │                  │      │花用怠盡      │              │              ║
╠══╪═══╪═════════╪═════════╪═════════╪═══╪═══════╪═══════╪═══════╣
║ 四 │己○○│94年8 月23日21時50│屏東縣恆春鎮○○路│由壬○○騎乘機車搭│白尤秀│皮包1 只（內有│切結書1紙     │刑法第320 條第║
║    │壬○○│分許              │132號黑白切麵攤   │載己○○至左列地點│金、白│一些證件及白渝│              │1 項、第339 條║
║    │      │                  │                  │，趁被害人乙○○○│渝樺  │樺恆春農會之提│              │之2第1項      ║
║    │      │                  │                  │於麵攤忙碌疏於防備│      │款卡、密碼）（│              │              ║
║    │      │                  │                  │之際，己○○徒手竊│      │103900元發還具│              │              ║
║    │      │                  │                  │取皮包1 只，得手後│      │領人白志毅保管│              │              ║
║    │      │                  │                  │由陳女持卡前往恆春│      │）            │              │              ║
║    │      │                  │                  │農會盜領現款100030│      │              │              │              ║
║    │      │                  │                  │元，而將贓款揮霍殆│      │              │              │              ║
║    │      │                  │                  │盡                │      │              │              │              ║
╠══╪═══╪═════════╪═════════╪═════════╪═══╪═══════╪═══════╪═══════╣
║ 五 │己○○│94年10月3 日15時許│屏東縣恆春鎮○○路│二人無故由該地2 樓│子○○│現金13000 元及│菜刀1把       │刑法第321 條第║
║    │壬○○│                  │128號             │未上鎖之鐵門侵入被│      │點將家電腦投幣│藍色拖鞋1雙   │1 項第3 款、第║
║    │      │                  │                  │害人住處，壬○○在│      │點歌系統1 台（│              │306 條第1 項、║
║    │      │                  │                  │該處廚房內取得菜刀│      │點將家電腦投幣│              │第354條       ║
║    │      │                  │                  │1 把，並以菜刀敲擊│      │點歌系統一台發│              │              ║
║    │      │                  │                  │破壞放置於客廳之點│      │還具領人子○○│              │              ║
║    │      │                  │                  │將家電腦投幣點唱機│      │保管）        │              │              ║
║    │      │                  │                  │系統後，將該點歌系│      │              │              │              ║
║    │      │                  │                  │統及其內之13000 元│      │              │              │              ║
║    │      │                  │                  │現金取走，己○○則│      │              │              │              ║
║    │      │                  │                  │在現場把風，兩人得│      │              │              │              ║
║    │      │                  │                  │手後將現金拿走，而│      │              │              │              ║
║    │      │                  │                  │點歌系統則棄置於屏│      │              │              │              ║
║    │      │                  │                  │東縣恆春鎮○○路土│      │              │              │              ║
║    │      │                  │                  │地公廟旁          │      │              │              │              ║
╠══╪═══╪═════════╪═════════╪═════════╪═══╪═══════╪═══════╪═══════╣
║ 六 │己○○│94年12月15日15時許│屏東縣恆春鎮○○路│己○○趁被害人陳貴│庚○○│淺綠色手提包1 │              │刑法第320 條第║
║    │      │                  │236號豆乳雞攤位   │花不備之際，徒手竊│      │個（內有手機1 │              │1 項          ║
║    │      │                  │                  │取被害人所有之淺綠│      │支、郵局及第一│              │              ║
║    │      │                  │                  │色手提包1 個      │      │銀行金融卡、萬│              │              ║
║    │      │                  │                  │                  │      │泰銀、國泰世華│              │              ║
║    │      │                  │                  │                  │      │銀行現金卡、誠│              │              ║
║    │      │                  │                  │                  │      │泰銀行信用卡，│              │              ║
║    │      │                  │                  │                  │      │現金500 元）（│              │              ║
║    │      │                  │                  │                  │      │上列物品全數發│              │              ║
║    │      │                  │                  │                  │      │還具領人庚○○│              │              ║
║    │      │                  │                  │                  │      │保管）        │              │              ║
╠══╪═══╪═════════╪═════════╪═════════╪═══╪═══════╪═══════╪═══════╣
║ 七 │己○○│95年5 月22日9 時49│屏東縣恆春鎮○○路│己○○趁被害人鄭淑│癸○○│行動電話1 支（│              │刑法第320 條第║
║    │      │分許              │226 之1 號之「益茂│斐不注意時，徒手竊│      │品牌MP3 JMASM │              │1 項          ║
║    │      │                  │大賣場」內        │取被害人癸○○所有│      │800） （該手機│              │              ║
║    │      │                  │                  │之手機1支         │      │未發還被害人，│              │              ║
║    │      │                  │                  │                  │      │因被告已將手機│              │              ║
║    │      │                  │                  │                  │      │交給不明男子）│              │              ║
║    │      │                  │                  │                  │      │              │              │              ║
╚══╧═══╧═════════╧═════════╧═════════╧═══╧═══════╧═══════╧═══════╝
附錄本案論罪科刑法條：
中華民國刑法第321條
犯竊盜罪而有左列情形之一者，處6 月以上、5 年以下有期徒刑
：一於夜間侵入住宅或有人居住之建築物、船艦或隱匿其內而犯
之者。
二  毀越門扇、牆垣或其他安全設備而犯之者。
三  攜帶兇器而犯之者。
四  結夥三人以上而犯之者。
五  乘火災、水災或其他災害之際而犯之者。
六  在車站或埠頭而犯之者。
前項之未遂犯罰之。
中華民國刑法第306條
（侵入住居罪）
無故侵入他人住宅、建築物或附連圍繞之土地或船艦者，處 1 年
以下有期徒刑、拘役或 3 百元以下罰金。
無故隱匿其內，或受退去之要求而仍留滯者，亦同。
中華民國刑法第354條
（毀損器物罪）
毀棄、損壞前二條以外之他人之物或致令不堪用，足以生損害於
公眾或他人者，處2 年以下有期徒刑、拘役或5 百元以下罰金。


司法院資訊處製作；財團法人民間司法改革基金會備份。
